臺灣高等法院刑事裁定
111年度抗字第1740號
抗  告  人
即  被  告  徐永鳳



上列抗告人即被告因聲請停止執行案件，不服臺灣新北地方法院
中華民國111年10月7日裁定（111年度聲字第2716號），提起抗
告，本院裁定如下：
    主  文
抗告駁回。
    理  由
一、本件抗告人即被告徐永鳳固於111年10月24日提出「刑事抗
    告、抗告理由狀」，對原審「111年度毒聲（應為聲）字第2
    716號裁定」聲明不服。經原審電話詢問被告之真意，係對
    原審110年度毒聲字第1534號裁定及111年度聲字第2716號裁
    定均有不服（被告就110年度毒聲字第1534號裁定提起抗告
    部分，由本院另以111年度毒抗字第994號案件繫屬中），爰
    就被告對原審111年度聲字第2716號裁定提起抗告部分加以
    裁定，先此說明。　　　　
二、原裁定意旨略以：被告因施用第二級毒品，經臺灣新北地方
    法院於民國110年7月2日以110年度毒聲字第1534號裁定送觀
    察、勒戒，嗣於同年月13日向其居所即新北市○○區○○○路00
    巷00號送達裁定正本，因未會晤本人或有辨別事理能力之同
    居人、受僱人，而寄存於該轄之新北市政府警察局三重分局
    三重派出所，並作送達通知書2份，1份黏貼於其住居所門首
    ，另1份置於其信箱之適當位置等節，有臺灣新北地方法院
    送達證書及個人戶籍資料查詢結果附卷可稽，自已生合法送
    達之效力，被告以其未收到裁定正本，主張上開裁定未經合
    法送達云云，要非有據。上開裁定之抗告期間，自送達翌日
    起計算5日，並加計在途期間2日，應於同年月30日屆滿，被
    告遲至111年9月21日始具狀提出抗告並聲請停止執行，有「
    刑事抗告、抗告理由暨聲請停止執行狀」所載收狀戳可憑，
    顯已逾抗告期間，原審110年度毒聲字第1534號裁定已告確
    定。被告聲請停止執行，核與刑事訴訟法第409條第1項之要
    件不符，其聲請為無理由，應予駁回等語。
三、抗告意旨略以：被告已對原審准予觀察勒戒之裁定提出抗告
    ，為免人身自由遭受難以回復之損害，爰於觀察勒戒裁定確
    定前，聲請停止執行云云。
四、按抗告無停止執行裁判之效力，但原審法院於抗告法院之裁
    定前，得以裁定停止執行；抗告法院得以裁定停止裁判之執
    行，刑事訴訟法第409條第1項、第2項定有明文；上開規定
    在對法院之觀察、勒戒裁定不服而提起抗告者，亦有適用，
    復據觀察勒戒處分執行條例第3條第4項規定明確。此規定係
    於觀察、勒戒處分之原因尚待查明時，為避免無益之執行並
    兼顧人權之保護而設，自應依個案具體情形予以判斷。
五、經查，被告前因施用第二級毒品案件，經臺灣新北地方法院
    於110年7月2日以110年度毒聲字第1534號裁定准予觀察勒戒
    ，該裁定並已生送達之效力在案，有裁定書及送達證書在卷
    可稽（毒聲字第1534號卷第19至21、25頁）。且被告於110
    年8月6日將戶籍地址遷入新北市○○區○○○路000號10樓後，原
    審再將上開裁定送達該址，於110年9月17日由受僱人即社區
    管理員簽收而生送達效力，亦有個人戶籍資料查詢結果、送
    達證書在卷可憑（原審卷第41至42、47頁），縱以此作為送
    達生效日，抗告期間亦已屆滿，未據被告於抗告期間屆至前
    提起抗告而告確定。被告前於111年9月22日就上開准予觀察
    勒戒之裁定提起抗告，經原審於111年10月7日裁定駁回在案
    ，依照上開說明，自無停止執行之事由可言。況本件觀察勒
    戒裁定，尚未送交執行檢察官執行，此觀之本院被告前案紀
    錄表所載即明（本院卷第26至27頁），足見被告並無如不停
    止執行，將承受難以回復之損害等情事，原審因認並無停止
    執行之必要，核無不合。抗告意旨以前詞指摘原裁定不當，
    並非有據。從而，被告之抗告為無理由，應予駁回。
據上論斷，應依刑事訴訟法第412條，裁定如主文。
中　　華　　民　　國　　111 　年　　11　　月　　30　　日
                  刑事第二十二庭審判長法　官  蔡廣昇
                                      法　官  葉韋廷
                                      法　官  汪怡君
以上正本證明與原本無異。
不得再抗告。
                                      書記官  高妤瑄
中　　華　　民　　國　　111 　年　　12　　月　　2 　　日